【裁判字號】    89,上易,570
【裁判日期】    890523
【裁判案由】    竊盜
【裁判全文】
臺灣高等法院高雄分院刑事判決          八十九年度上易字第五七號
    上  訴  人  台灣高雄地方法院檢察署檢察官
    被      告  乙○○
右上訴人因被告竊盜案件，不服臺灣高雄地方法院八十八年度易字第三一八０號中華
民國八十九年二月廿九日第一審判決（起訴案號：臺灣高雄地方法院檢察署八十八年
度偵字第一一六０二、一二四五五號），提起上訴（併辦案號：同署八十八年度偵字
第二六八八六號），本院判決如左：
      主      文
原判決撤銷。
乙○○連續竊盜，處有期徒刑肆月，緩刑參年，於緩刑期內付保護管束。
      事      實
一、乙○○罹患精神分裂症，係精神耗弱人，因自民國（下同）八十八年三月間，即
    失業無收入，難以維生，並因生活經濟重大社會心理壓力下，促使病情不穩而欲
    發作，竟萌生意圖為自己不法所有之概栝犯意，於八十八年五月三日十九時許，
    進入高雄市○○區○○路九四號丙○○所設供人自由進入參拜之天意堂神壇內，
    竊取掛於神像上重約三錢價值新台幣（下同）三千六百元之金牌三塊，得手後，
    於同日二十時三十分許，在高雄市○○區○○路一０四號前，為警盤問而查獲；
    又於同年月十三日十一時許，至高雄市○○區○○路十一號甲○○所經營之歐亞
    資訊公司，趁甲○○不注意時，竊取置於玻璃櫃內之行動電話機一具（價值約一
    萬元），得手後離去，同日十一時五十分許，在高雄市○○區○○路郵局附近，
    為警查獲；又於八十八年十一月一日十時卅分許，駕駛計程車，至高雄縣仁武鄉
    ○○○路一００巷一四０號郭沈定香住處，進入客廳（侵入住宅部分未告訴），
    竊取掛於神像上之金牌六塊（重六錢，價值約七千三百二十元），得手後，為郭
    沈定香發覺，而被查獲。
二、案由高雄市政府警察局楠梓分局、高雄縣警察局仁武分局移請臺灣高雄地方法院
    檢察署檢察官偵查起訴及移送併案審理。
      理      由
一、前開被告乙○○連續三次竊盜之事實，迭據被告於警訊及偵審中供承不諱，核與
    被害人丙○○、甲○○、郭沈定香指訴之失竊情節相符，並有贓物認領保管單三
    紙附卷可佐，是被告之自白與事實相符，事證明確，其犯行洵堪認定。
二、查被告意圖為自己不法之所有，而竊取他人之動產，核其所為，係犯刑法第三百
    二十條第一項之竊盜罪。被告多次犯行，時間密接，犯同一之罪名，顯係基於概
    括犯意反覆為之，應依連續犯規定，以一罪論，並加重其刑。被告於八十八年十
    一月一日之行為，雖未經檢察官起訴，因此部分與起訴部分，有連續犯之裁判上
    一罪關係，為起訴效力所及，自應併予審理。又被告患有精神分裂症多年，自八
    十八年三月失業，無工作收入，在生活經濟重大社會心理壓力下，促使病情不穩
    而欲發作，於行為時其精神狀態，已達精神耗弱之程度等情，為高雄市立凱旋醫
    院鑑定屬實，有該院八十九年高市凱醫醫字第四九一號函附之鑑定書在卷足憑，
    爰依刑法第十九條第二項規定減輕其刑，先加重後減輕之。
三、原審論處被告罪刑，固無不合，惟未及就前開為起訴效力所及之部分犯行，一併
    審理，尚有未洽。檢察官上訴意旨執此指摘原判決不當，為有理由，自應將原判
    決撤銷改判。爰審酌被告所竊財物之價值無多，情節非重，犯罪後坦承犯行，態
    度尚好等一切情狀，量處如主文所示之刑。又被告未曾受有期徒刑以上刑之宣告
    ，有本院被告全國前案紀錄表可按，而其因患有精神分裂症，且失業而無維生能
    力，一時失慮，觸犯刑章，事後坦承犯行，深具悔意，經此刑之宣告，當知警惕
    ，應無再犯之虞，本院認所宣告之刑，以暫不執行為適當，併予宣告緩刑年，
    於緩刑期內付保護管束，以促自新。
據上論結，應依刑事訴訟法第三百六十九條第一項前段、第三百六十四條、第二百九
十九條第一項前段、刑法第五十六條、第三百二十條第一項、第十九條第二項、第七
十四條第一款、第九十三條第一項、罰金罰鍰提高標準條例第一條前段，判決如主文
。
本案經檢察官張其主到庭執行職務。
中    華    民    國     八十九     年       五       月     二十三   日
                              臺灣高等法院高雄分院刑事第五庭
                                  審判長法官  吳水木
                                        法官  陳朱貴
                                        法官  洪慶鐘
右正本證明與原本無異。
不得上訴。
                                      書記官  陳金卿
中    華    民    國     八十九     年       五       月    二十四    日
附錄：本判決論罪科刑法條：
刑法第三百二十條第一項
意圖為自己或第三人不法之所有，而竊取他人之動產者，為竊盜罪，處五年以下有期
徒刑、拘役或五百元以下罰金。
                                                                  Ｊ


司法院資訊處製作；財團法人民間司法改革基金會備份。
